臺灣屏東地方法院交通事件裁定        100年度交聲字第381號
原處分機關  交通部公路總局高雄區監理所屏東監理站
異  議  人
即受處分人  陳麗糸
上列受處分人因違反道路交通管理處罰條例事件，對於交通部公
路總局高雄區監理所屏東監理路於民國100 年10月27日所為之處
分（原處分案號：屏監違字第裁82-VP0000000號），聲明異議，
本院裁定如下：
    主  文
異議駁回。
    理  由
一、原處分意旨略以：異議人即受處分人陳麗系於民國100 年8
    月7 日12時10分許，駕駛其所有車牌號碼YX-2050 號自用小
    客車，在屏東縣屏東市○○路與勝利東路路段，因有在明顯
    有妨礙他車通行處所停車之違規事實，為警掣單舉發，嗣原
    處分機關即交通部公路總局高雄區監理所屏東監理站認異議
    人上開情形，違反道路交通管理處罰條例第56條第1 項第5
    款之規定，裁處罰鍰新臺幣（下同）900 元等語。
二、聲明異議意旨略以：伊僅是臨時停車，並讓家人下車後便將
    車子停放至屏東縣文化處停車場。又自由路為雙向六線道，
    而伊停放時並非在上、下班尖峰時間或車流量尖峰時段，並
    未影響車輛通行等語。
三、按汽車駕駛人停車時，在顯有妨礙他車通行處所停車者，處
    600 元以上1,200 元以下罰鍰，道路交通管理處罰條例第56
    條第1 項第5 款定有明文。而汽車停車時，顯有妨害他車通
    行之處所，不得停車，亦為道路交通安全規則第112 條第1
    項第9 款所明定。經查，異議人於100 年8 月7 日12時10分
    許，將其所有之車牌號碼YX-2050 號自用小客車，停放在屏
    東縣屏東市○○路與勝利東路之事實，固為異議人所不爭執
    ，復有現場舉發照片在卷可參（見本院卷第9 頁），是上開
    事實應可認定。
四、異議人雖辯稱：「伊只是臨時停車，讓家人下車後遂將車停
    放至屏東縣政府文化處停車場」云云。苟異議人所述為真，
    理應在舉發地點停留時間應甚為短暫，觀以本件舉發照片，
    異議人之左側後照鏡業已收起，顯見異議人車已將車輛經熄
    火，則異議人是否確實僅是「臨時」車停，要屬有疑；況異
    議人亦無提出其他具體事證以實其說，本院尚難僅憑其一面
    之詞，遽為有利於異議人之認定。
五、另以汽車不得在顯有妨害他車通行之處所停車之規範目的，
    無非為避免阻礙其他車輛、行人通行，造成合法用路權人之
    不便，並避免發生車輛往來危險事故而設。本件舉發地點係
    市區○○道路，平日往來車流量即已甚大，佐以前開舉發照
    片，本件異議人車所停放方式幾以佔據機車慢車道，與異議
    人停車方向同向之來車均須橫越至快車道，確已達顯有妨礙
    他車通行之結果；復參以舉發地點現已繪設禁止臨時停車之
    紅色實線，及豎立禁止臨時停車之交通禁止標誌（見本院卷
    第13頁），益徵交通管理單位亦認舉發地點若有人於該地恣
    意臨時停車，則將立即造成該地點往來車輛行進之順暢。故
    異議人以該地點為六線道車道與非在尖峰時間等語置辯，洵
    屬事後卸責之詞，為無理由，本院自難憑採。
六、爰依道路交通事件處理辦法第18條，裁定如主文。
中    華    民    國   100    年    12    月    23    日
                  交通法庭      法  官  羅森德
以上正本證明與原本無異。
如不服本裁定應於收受送達後5 日內向本院提出抗告書狀敘述抗
告之理由抗告於臺灣高等法院高雄分院。
中    華    民    國   100    年    12    月    23    日
                                書記官  盧姝伶